臺灣彰化地方法院刑事判決
110年度交易字第340號
公  訴  人  臺灣彰化地方檢察署檢察官 
被      告  張修緣


選任辯護人  李偉廷律師
上列被告因過失傷害案件，經檢察官提起公訴（109年度偵字第1
1213號），本院判決如下：
    主    文
張修緣犯過失傷害罪，處有期徒刑貳月，如易科罰金，以新臺幣
壹仟元折算壹日。
    犯罪事實
一、張修緣為民采營造有限公司(下稱民采公司）之員工，（民
    采公司負責人陳瑞原另由檢察官為不起訴處分)。民采公司
    於民國108年11月間承攬交通部公路總局第二區養護工程處
    （下稱養護工程處）彰化工務段「109年度彰化段轄區省道
    台17線、台61線、台61乙線公路、橋樑維修及災害搶修工程
    」（下稱本件工程），乃指派張修緣擔任領班，負責帶領其
    他工人於彰化縣大城鄉西港村之台61線快速公路，進行附近
    外側車道之伸縮縫清理作業。該項作業屬於交通部公路總局
    訂頒「快速公路施工交通管制手冊」（下稱管制手冊）之貳
    、交通管制設施規劃與設計二、佈設原則㈣⒋所規定之「短暫
    性施工」。而依上開管制手冊所規定貳、交通管制設施規劃
    與設計二、佈設原則㈠交通管制設施之佈設與撤除⒈交通管制
    設施之佈設順序，原則由工作人員依順行車方向佈設，再修
    正至符合規定之距離；且依上開管制手冊所規定，短暫性施
    工於外側車道施工，碰撞緩衝拖車(下稱「標誌車1」)至前
    方之工作車距離應介於10至100公尺間，且無需擺設交通錐
    ；標誌車視需要掛載預告警示箭頭標誌、移動式LED標誌顯
    示板或其他告示牌，「標誌車1」不得與工作車合併，並應
    配置移動性緩撞設施，「標誌車1」與後方「標誌車2」間距
    離應介於100至500公尺，亦無需擺設交通錐。且上述相關規
    定，經民采公司列入之交通維持計畫，並經第二區養護工程
    處審查核定及同意備查，又經民采公司於承攬本件工程後，
    對張修緣等施工人員進行勤前教育，且張修緣前已參與過是
    類工程，對於上開規定當已熟稔。於109年7月13日下午約1
    時22分許起，張修緣、施祐旻、陳建松等人至位在彰化縣大
    城鄉西港村之台61線快速公路南下204公里處，進行附近外
    側車道之伸縮縫清理作業，張修緣當時係負責駕駛車牌號碼
    000-0000號自用小貨車，充當外側車道之「標誌車1」，外
    側車道前方尚有負責伸縮縫清理作業之吊車工作車，外側車
    道後方則係陳建松負責駕駛「標誌車2」。張修緣本應注意
    「標誌車1」與「標誌車2」間之距離應介於100至500公尺，
    兩車間僅須保持規定之安全距離，不必擺設交通錐，縱認有
    擺設交通錐維安之需求，佈設順序原則由工作人員依順行車
    方向，再修正至符合規定之距離，而依當時天候晴、日間有
    自然光線、柏油路面乾燥、無缺陷、無障礙物及視距良好等
    客觀情形，並無不能注意之情事，竟疏未注意上開安全規定
    ，於「標誌車2」就定位後，貿然駕駛「標誌車1」逆向緩慢
    後退，擬由在「標誌車1」升降尾門之施祐旻將交通錐擺放
    在「標誌車1」與「標誌車2」之間，因「標誌車1」後退而
    與位在定點之「標誌車2」間之安全距離縮短，造成於後述
    事故發生時的安全距離僅有約67公尺，不足規定之100公尺
    。適有張茂松於同日下午1時29分許，騎乘車牌號碼000-000
    0號(紅牌)大型重型機車，沿上述快速公路內側車道由北往
    南方向行駛，經過上述「標誌車2」後，亦疏未注意與同一
    車道前方之大貨車保持安全距離，且貿然往右變換至外側車
    道時亦疏未注意車前狀況，遂於變換車道後，立即撞上正在
    倒車中之「標誌車1」右後車尾，張茂松因而人車倒地，受
    有左側鎖骨開放性骨折、左側股骨轉子下骨折、左側第6肋
    骨骨折、雙側肺挫傷等傷害。張修緣於肇事後犯罪未被發覺
    前，向前往處理之員警自首，事後並接受裁判。
二、案經張茂松訴由彰化縣警察局芳苑分局報告臺灣彰化地方檢
    察署檢察官偵查起訴。
    理  由
壹、證據能力
　　以下引用之供述證據及非供述證據，檢察官、被告張修緣及
    其辯護人於本院審理中，均未爭執證據能力（參本院卷第82
    頁、第118頁，卷宗代號詳附表所示），且本院審酌各該證
    據均非屬違法取得之證據，復經本院於審判期日就該等證據
    進行調查、辯論（參本院卷第291-292頁），是以依法均得
    作為證據使用。
貳、犯罪事實之認定
一、訊據被告固不否認為民采公司員工，經民采公司指派負責本
    件工程於彰化縣大城鄉西港村之台61線快速公路附近外側車
    道之伸縮縫清理作業。於109年7月13日下午約1時22分許起
    ，被告與施祐旻、陳建松等人前往彰化縣大城鄉西港村之台
    61線快速公路南下204公里處，進行附近外側車道之伸縮縫
    清理作業，被告當時係負責駕駛車牌號碼000-0000號自用小
    貨車，充當外側車道之「標誌車1」，外側車道後方則係陳
    建松負責駕駛「標誌車2」，當時被告駕駛「標誌車1」逆向
    緩慢後退，準備由在「標誌車1」升降尾門之施祐旻將交通
    錐擺放在「標誌車1」與「標誌車2」之間；於同日下午1時2
    9分許，告訴人張茂松騎乘車牌號碼000-0000號大型重型機
    車，沿上述快速公路內側車道由北往南方向行駛，經過上述
    「標誌車2」後，變換車道，撞上正在倒車中之「標誌車1」
    右後車尾，告訴人因而人車倒地，受有上述傷害等情，惟矢
    口否認有何過失傷害犯行，辯稱：當時負責駕駛標誌車1，
    因為2部車會有距離，所以擺放交通錐云云。辯護人為被告
    利益辯護稱：依照上開管制手冊，被告的施工屬於短暫性施
    工，只需施工車輛後方有防撞車為警示，無需擺放交通錐。
    案發前被告所駕駛之「標誌車1」及後方的「標誌車2」，已
    經就定位，兩車距離有100公尺以上，灑水車（即2部標誌車
    前方的工作車）與被告的車距離有10至100公尺，而施工防
    撞車的警示燈均有開啟，可以認定交通管制佈置已經形成，
    用路人可以一望即知此區域為施工及交通管制區域，不得任
    意進入。然依被告過去既有經驗，若未擺放交通錐，會有粗
    心駕駛闖入工區，被告利用此時間額外加強因而倒車佈置，
    既然工區已經擺放完成，即無順向逆向規範之必要，工區是
    施工用，工人在工區內本就可以自由活動等語（參見本院卷
    第80-81頁、第117-118頁、第125-131頁、第296頁）。
二、經查：
  ㈠被告為民采公司員工，民采公司承攬本件工程，指派被告等4
    人於109年7月13日下午約1時22分許，至彰化縣大城鄉西港
    村之台61線快速公路南下204公里處，進行附近外側車道之
    伸縮縫清理作業。該項作業屬於管制手冊之貳、交通管制設
    施規劃與設計二、佈設原則㈣⒋所規定之「短暫性施工」。碰
    撞緩衝拖車(即「標誌車1」)至前方之工作車距離應介於10
    至100公尺間，且無需擺設交通錐；「標誌車1」與「標誌車
    2」，兩車視需要掛載預告警示箭頭標誌、移動式LED標誌顯
    示板或其他告示牌，「標誌車1」與「標誌車2」間距離應介
    於100至500公尺，亦無需擺設交通錐。上開時、地，被告係
    負責駕駛車牌號碼000-0000號自用小貨車，充當外側車道之
    「標誌車1」，外側車道前方尚有負責伸縮縫清理作業之吊
    車工作車，外側車道後方則係陳建松負責駕駛「標誌車2」
    。於「標誌車2」就定位後，被告駕駛「標誌車1」逆向緩慢
    後退，擬由在「標誌車1」升降尾門之施祐旻將交通錐擺放
    在「標誌車1」與「標誌車2」之間，當時到達現場是準備工
    作，而因「標誌車1」後退而與位在定點之「標誌車2」間之
    安全距離縮短，造成告訴人騎車之上開大型重型機車與「標
    誌車1」發生碰撞時，與「標誌車1」與「標誌車2」間之安
    全距離僅有約67公尺，不足規定之100公尺。告訴人於同日
    下午1時29分許，騎乘上開大型重型機車，沿上述快速公路
    內側車道由北往南方向行駛，經過上述「標誌車2」後，往
    右變換至外側車道時，撞上正在倒車中之「標誌車1」右後
    車尾，告訴人因而人車倒地，受有左側鎖骨開放性骨折、左
    側股骨轉子下骨折、左側第6肋骨骨折、雙側肺挫傷之傷害
    等情，為被告所不否認（見本院卷第294-296頁），核與證
    人即告訴人於警詢及偵查中所述關於雙方行駛動線、現場道
    路之客觀狀態、遭撞擊之部位，及與被告所駕駛之前開「標
    誌車1」碰撞處所等情形大抵合致（見偵查卷第21-25頁）；
    並有證人即「標誌車2」（防撞車）駕駛陳建松於警詢及偵
    查中證述、證人施祐旻於警詢之證述（見偵查卷第27-29頁
    、第243頁、第31-34頁、第51頁）；復有在職證明書、道路
    交通事故現場圖、道路交通事故調查報告表㈠、㈡-1、現場照
    片、彰化縣警察局A1、A2類交通事故攝影蒐證檢視表、本件
    工程之工程契約書影本、監視畫面擷取照片、大型重型機車
    照片、車輛詳細資料報表、交通部公路總局臺中區監理所彰
    化縣區車輛行車事故鑑定會鑑定意見書、交通部公路總局車
    輛行車事故鑑定覆議會覆議意見書、民采公司關於本件工程
    之交通維持計劃（施工交維設施佈設及撤除作業演練與紀錄
    、簽到紀錄、職業安全衛生教育紀錄、簽到紀錄）、養護工
    程處110年4月7日二工養字第1100034224號函及附件之「快
    速公路施工交通管制手冊(107年11月版)」資料、證號查詢
    汽車駕駛人與證號查詢機車駕駛人列印資料、車號查詢機車
    車籍與車號查詢汽車車籍列印資料、澄清綜合醫院中港分院
    診斷證明、養護工程處彰化工務段110年11月12日二工彰段
    字第1100119564號函及檢送之管制手冊資料、養護工程處彰
    化工務段111年1月3日二工彰段字第1100140993號函及檢送
    之管制手冊資料及民采營造有限公司111年1月6日函及檢送
    資料可佐（見偵查卷第269頁、第43頁、第45頁、第47-48頁
    、第53-66頁、第111頁、第75頁、第81-109頁、第113-117
    頁、第121-122頁、第129-131頁、第157-163頁、第281-286
    頁、第387-461頁、第493-593頁、第601-608頁、第639-645
    頁、第79頁、本院卷第103-107頁、第147-269頁、第241-26
    9頁），此部分事實足為認定。
  ㈡上開時、地，確為民采公司承攬本件工程而辦理例行性快速
    公路伸縮縫清理作業（當日係執行橋上伸縮縫清洗工作，作
    業時間30分鐘內即可完成），屬於短暫性施工；依上開管制
    手冊貳、交通管制設施規劃與設計二、佈設原則規定-㈣⒋短
    暫性施工之規定佈設相關交維設施，係短暫性施工，碰撞緩
    衝車至工作車距離介於10至100公尺間，無需擺設交通錐一
    情，分別有養護工程處110年4月7日二工養字第1100034224
    號函、111年1月3日二工彰段字第1100140993號函可稽（該
    等函文亦明確指出即係該手冊第54頁所示，見偵查卷第601
    頁、第608頁、本院卷第147-148頁、第205頁）。是民采公
    司承攬之本件工程，依上開管制手冊規定，屬於短暫性施工
    一節，亦可認定。
　㈢本件交通事故兩車碰撞處，係在本工程交通管制範圍內，而
    非工作區內：
　⒈查工作區段乃是工程進行之區段，工作區段應使用第參章（
    交通管制設施類別及設置要點）所列設施與通行車道適當阻
    隔，夜間及天候不良時，應增設施工警告燈號及反光設施等
    ，以增加可見度等情，有上開管制手冊貳交通管制設施計劃
    與設計、管制範圍、㈣工作區段所列敘述甚明（見本院卷第
    159頁）。而告訴人所駕駛之大型重型機車，於上開時間，
    沿上述快速公路內側車道由北往南方向行駛，於經過上述「
    標誌車2」後，往右變換至外側車道撞上正在倒車中之「標
    誌車1」一情，為證人即告訴人證述在卷，且為被告所不否
    認，並有道路交通事故現場圖可佐（見偵查卷第43頁）。
　⒉另被告於警詢中亦稱：（標準施工作業流程為何？）到達施
    工現場後，工程車會在順向擺放第一個交通錐，以向後方防
    撞車提醒其要停放的位置，之後工程車順向擺放交通錐示警
    ，防撞車駕駛開啟LED燈提醒用路人前方正在進行道路施工
    ，在防撞車後方擺放交通錐示警，提醒用路人，防撞車在前
    進時，LED燈會開著示警，示警完後到定點會擺放交通錐，
    待固定完成後才開始清洗伸縮縫等語（見偵查卷第12頁）；
    於本院審理中稱：標誌車到達定點後，施工中不會移動。標
    誌車1到達距離防撞車（即標誌車2）大約100公尺就是定點
    ，本案當時還沒有開始施工。以本案為例，就是我把標誌車
    1後方的交通錐擺放完成，再把標誌車1開到距離標誌車2前
    方100公尺的地方，才算開始施工，開始施工則標誌車1、標
    誌車2即不能再移動等語（見本院卷第120-122頁）；另證人
    陳建松於偵查中亦證稱：我們有施工標誌，現場也有LED車
    輛改道燈、爆閃燈、會閃爍的施工警示燈以及蜂鳴器，只差
    三角錐還沒有全擺放好，因為當時我們才剛移動到現場就發
    生車禍等語（見偵查卷第244頁）；及證人施祐旻於偵查中
    證稱：因為剛到定點，東西都準備好，接著我們先往LED車
    的前方擺三角錐，因為LED車跟防撞車之間有相當的距離也
    要擺放安全錐，所以我們打算前面擺完後再擺後面。車禍發
    生時，我是在LED車升降尾門旁邊，前面的交通錐已擺完，L
    ED車接著要往後退來擺後面的交通錐，但是後面還沒有擺的
    時候，就發生車禍，當時LED車慢慢倒退中等語（參偵查卷
    第244-245頁）。參酌上開供述，可見被告等人駕駛工程車
    、防撞車（即「標誌車1」、「標誌車2」）到達現場，甫開
    始進行佈設交通管制設施，「標誌車1」尚未完成就定位而
    僅開始佈設交通管制設施，工作區尚未形成之情。
　⒊再者，「標誌車1」係謂配合執行伸縮縫清理工作，位於交通
    管制區內一節，有養護工程處彰化工務段110年11月12日二
    工彰段字第1100119564號函及檢送之管制手冊資料可稽（見
    本院卷第103-107頁）；又Ａ車（即告訴人駕駛之大型重型機
    車，道路交通事故現場圖所標示之Ａ車）行駛至本工程交通
    管制範圍內，然後撞上Ｂ車（被告駕駛之車牌號碼000-0000
    號工程車，即「標誌車1」），檢視所附道路交通事故現場
    圖，該處剛好在工作區域範圍界線附近（工作區域範圍詳該
    機關110年11月12日二工彰段字第1100119564號函附件2手冊
    第54頁）等情，亦有該機關111年1月3日二工彰段字第11001
    40993號函與附件管制手冊）在卷可佐（見本院卷第147-240
    頁）。亦可證上開兩車碰撞處並非工作區。因而辯護人上開
    辯護意旨即有誤會，難以憑採。
　㈣被告於上開時、地，對於本件工程之交通管制設施之佈設順
    序，違反依順行車方向佈設，再修正至符合規定之距離之規
    定：
　⒈交通管制設施之佈設與撤除階段，係為快速公路施工過程中
    最具潛在危險之時刻，為使交通管制是司之佈設與撤除作業
    程序具一致性及標準化，並維護工作人員施工及用路人行車
    之安全，進而避免意外事件發生，茲訂定下列作業程序等情
    ，亦經上開管制手冊伍、交通管制設施佈設與撤除作業程序
    、目的敘述明確（參本院卷第231頁）。而依該管制手冊貳
    、交通管制設施規劃與設計、佈設原則、㈠交通管制設施之
    佈設與撤除、⒈交通管制設施之佈設順序，原則由工作人員
    依順行車方向佈設，再修正至符合規定之距離；撤除時依前
    項規定逆行車方向進行。佈設與撤除作業時，工作人員應隨
    時注意行駛中之車輛等情，亦有該管制手冊可參（見本院卷
    第155頁）；另依民采公司關於本件工程之交通維持計劃亦
    列入：交通安全管制之佈設從管制範圍起點順行車方向，向
    施工地點推進；撤除時應反序為之，工作人員應隨時注意行
    駛中車輛一情，亦有民采公司交通維持計劃可稽（參偵查卷
    第404頁）。而民采公司承包公路總局快速道路養護工程多
    年，在每年度快速道路的工程開工前，皆有規定需辦理快速
    道路交維設置及撤除作業演練一情，業經民采公司負責人陳
    瑞原於偵查中述之明確，並據其提出109年度工程交維演練
    交維設施佈設及演練光碟、教育訓練、照片課程表及危害因
    素告知單等件在卷可佐（見偵查卷第481-482頁、第489-583
    頁），且有民采公司111年1月6日民采法字第11101001號函
    及檢送之安全衛生工作守則、施工交維設施佈設及撤除作業
    演練與紀錄（含照片）等件可稽（見本院卷第241-243頁、
    第247-269頁）。
　⒉經查：109年7月13日下午約1時22分許起，被告與施祐旻、陳
    建松等人至位在彰化縣大城鄉西港村之台61線快速公路南下
    204公里處，進行附近外側車道之伸縮縫清理作業，當時被
    告係負責駕駛車牌號碼000-0000號自用小貨車，充當外側車
    道之「標誌車1」，外側車道前方尚有負責伸縮縫清理作業
    之吊車工作車，外側車道後方則係陳建松負責駕駛「標誌車
    2」。於「標誌車2」就定位後，被告駕駛「標誌車1」逆向
    緩慢後退，準備由在「標誌車1」升降尾門之施祐旻將交通
    錐擺放在「標誌車1」與「標誌車2」之間等情，為被告是認
    在卷，且有施祐旻、陳建松證述可佐。則被告等人於上開時
    、地，僅開始佈設交通管制設施，即應依上開管制手冊規定
    ：交通管制設施之佈設順序，由工作人員依順行車方向佈設
    ，再修正至符合規定之距離之準則辦理，惟被告既已知上開
    管制手冊之相關規定，又經民采公司於職前訓練完成，而依
    現場之路況，並無任何屏障物，視距及空間之客觀情狀均足
    以依上開規定進行，被告仍疏未注意及此，於「標誌車2」
    就定位後，貿然駕駛「標誌車1」逆向緩慢後退，由在「標
    誌車1」升降尾門之施祐旻將交通錐擺放在「標誌車1」與「
    標誌車2」之間，而告訴人駕駛上開大型重型機車，經過上
    述「標誌車2」後，往右變換至外側車道即撞上正在倒車中
    之「標誌車1」右後車尾，告訴人人車倒地後，受有左側鎖
    骨開放性骨折、左側股骨轉子下骨折、左側第6肋骨骨折、
    雙側肺挫傷等傷害，被告因之而有過失之事實，足以認定。
  ㈤又依上開管制手冊肆、交通管制設施佈設圖例、㈣短暫性施工
    ，於外側車道施工，「標誌車1」至前方之工作區域距離應
    介於10至100公尺間，「標誌車1」與後方「標誌車2」間距
    離應介於100至500公尺；標誌車視需要掛載預告警示箭頭標
    誌、移動式LED標誌顯示板或其他告示牌，「標誌車1」不得
    與工作車合併，並應配置移動性緩撞設施等情，亦有上開管
    制手冊可稽（見本院卷第205頁）。而「標誌車1」、「標誌
    車2」兩車間應保持一定安全距離，為被告所不否認，且為
    證人施祐旻、陳建松證述在卷。而參酌證人施祐旻、陳建松
    所述，雖證述內容之距離（公尺數據）不完全吻合，然均未
    達100公尺，堪以認定。況且，現場之防撞車（即上述現場
    圖標示之Ｃ車）與被告所駕駛之「標誌車1」（即上述現場圖
    標示之Ｂ車）兩車間之距離僅有67公尺（20.2m＋46.8m），亦
    有上述現場圖可佐（見偵查卷第43頁），此亦不符合上開管
    制手冊所規定「標誌車1」與後方「標誌車2」間距離應介於
    100至500公尺之準則，而依上開現場之客觀情狀，並無不能
    注意之情事，被告猶未注意及此，可見被告此部分亦有所疏
    失。
　㈥另「標誌車1」、「標誌車2」均有配置LED看板箭頭指引車輛
    一情，已據證人陳建松於偵查中證述明確（見偵查卷第243-
    244頁），亦有依養護工程處彰化工務段110年11月12日二工
    彰段字第1100119564號函敘明：該車當日係配合執行伸縮縫
    清洗工作符合上述規定，位於交通管制區內（外車道及路肩
    禁止車輛通行），另查該車（「標誌車1」）及「標誌車2」
    ，均配置LED看板箭頭指引車輛通行內側車道等語可參（見
    本院卷第103-104頁），而告訴人亦不否認於第一時間即已
    發現防撞車之位置（見偵查卷第241頁）。告訴人行經上述
    事故地點，遇見外側車道之施工警戒防撞車，仍未減速慢行
    ，適採安全措施，而未注意前方狀況並保持安全車距，即往
    右變換車道，致與「標誌車1」發生碰撞，致有上開傷害，
    是告訴人亦與有過失。
　㈦於偵查中經檢察官將本案送請交通部公路總局臺中區監理所
    彰化縣區車輛行車事故鑑定會鑑定，鑑定意見為：告訴人駕
    駛大型重型機車，行駛快速公路未保持安全距離，駛越施工
    警戒車輛後，貿然往右變換車道時，未注意車前狀況，撞及
    外側車道施工車輛右後車尾；與被告駕駛自用小貨車，於快
    速公路外側車道施工路段佈設交通錐時，未依照適當順序佈
    設致生事故，兩車同為肇事原因；經送交通部公路總局車輛
    行車事故鑑定覆議會覆議結果，亦維持上開鑑定意見，而均
    同此見解等情，分別有交通部公路總局臺中區監理所彰化縣
    區車輛行車事故鑑定會鑑定意見書、交通部公路總局車輛行
    車事故鑑定覆議會覆議意見書可稽（見偵查卷第157-163頁
    、第281-286頁）。
　㈧又告訴人因本件車禍受有左側鎖骨開放性骨折、左側股骨轉
    子下骨折、左側第6肋骨骨折、雙側肺挫傷等傷害，有上開
    澄清綜合醫院中港分院診斷證明書可證（見偵查卷第79頁）
    。是以，被告之過失行為與告訴人上開傷害間，核具相當因
    果關係，被告自應負過失傷害罪責。
三、綜上所述，本件事證已臻明確，被告如犯罪事實欄一所載之
    犯罪事實已堪認定，應予依法論科。
參、論罪科刑
一、核被告所為，係犯刑法第284條前段之過失傷害罪。被告於
    肇事後，在未被有偵查權之公務員或機關發覺前，向前往現
    場處理之員警自首坦承犯行，進而接受裁判，有彰化縣警察
    局道路交通事故肇事人自首情形紀錄表可稽（參偵查卷第73
    頁），被告對於尚未發覺之犯罪既有自首並已經接受裁判，
    依刑法第62條前段之規定，減輕其刑。
二、爰審酌被告自陳：國中畢業之智識程度，離婚，育有5名子
    女，分別國中一年級至幼稚園中班，幼稚園中班之幼子為植
    物人，在安養機構，子女均由其扶養，其任職民采公司，月
    薪約新臺幣3萬餘元，父母健在，均年約65歲，在家中種田
    等家庭生活經濟狀況，其過失行為造成告訴人受有前開傷害
    ，已如前述，被告雖表示願與告訴人和解，然因雙方未達成
    共識，而迄今仍未能就本案車禍損害賠償部分達成民事和解
    ，及其車禍過失情節之輕重等一切情狀，核情量處如主文所
    示之刑，併諭知易科罰金之折算標準。
據上論斷，應依刑事訴訟法第299條第1項前段、刑法第284條前
段、第62條前段、第41條第1項前段，刑法施行法第1條之1第1項
，判決如主文。
本案經檢察官賴政安提起公訴，檢察官陳靚蓉到庭執行職務。
中　　華　　民　　國　　111 　年　　2 　　月　　14　　日
                    刑事第六庭  法  官  呂美玲
以上正本證明與原本無異。
如不服本判決應於收受判決後20日內向本院提出上訴書狀，並應
敘述具體理由。其未敘述上訴理由者，應於上訴期間屆滿後20日
內向本院補提理由書( 均須按他造當事人之人數附繕本) 「切勿
逕送上級法院」。
告訴人或被害人對於判決如有不服具備理由請求檢察官上訴者，
其上訴期間之計算係以檢察官收受判決正本之日期為準。
中　　華　　民　　國　　111 　年　　2 　　月　　14　　日
                                書記官  鍾宜津
論罪科刑附錄法條：
修正前刑法第284條第1項
因過失傷害人者，處6月以下有期徒刑、拘役或5百元以下罰金，
致重傷者，處1年以下有期徒刑、拘役或5百元以下罰金。

附表:卷宗代號對照表
編號 卷宗 代號 一 臺灣彰化地方檢察署109年度他字第2108號卷 他字卷 二 臺灣彰化地方檢察署109年度發查字第294號卷 發查卷 三 臺灣彰化地方檢察署109年度偵字第11213號卷 偵查卷 四 臺灣彰化地方檢察署110年度偵字第6385號卷 偵2卷 五 本院110年度交易字第340號卷 本院卷